【裁判字號】    95,簡聲抗,5
【裁判日期】    951124
【裁判案由】    停止執行
【裁判全文】
臺灣士林地方法院民事裁定             95年度簡聲抗字第5號
抗  告  人  甲○○
相  對  人  乙○○
                        樓
上列當事人間聲請停止執行事件，抗告人不服本院士林簡易庭民
國95年3 月9 日95年度士簡聲字第14號裁定提起抗告，本院裁定
如下：
    主  文
抗告駁回。
抗告程序費用新台幣壹仟元由抗告人負擔。
    理  由
一、按有提起異議之訴時，法院因必要情形，或依聲請定相當並
    確實之擔保，得為停止強制執行之裁定，強制執行法第18條
    第2 項定有明文。依此規定，只須當事人提起異議之訴，在
    該異議之訴確定前，法院如認有必要，得依職權為停止執行
    之裁定；其在當事人願供擔保，聲請停止強制執行時，法院
    亦非不得依其聲請，定相當並確實之擔保，為停止強制執行
    之裁定。至該異議之訴實體上有無理由，則非法院於裁定停
    止強制執行時應予審酌之事項（最高法院93年台抗字第723
    號裁定意旨參照）。
二、本件相對人主張：抗告人執台灣台中地方法院民國92年5 月
    11日92年執5 字第17948 號債權憑證為執行名義，聲請對相
    對人之財產強制執行，經本院以95年度執字第19075 號清償
    借款強制執行事件受理在案，惟上開執行名義已逾請求權時
    效，並經相對人提起債務人異議之訴，為免受難以補償之損
    害，相對人願供擔保，聲請裁定准許於前述債務人異議之訴
    訴訟事件判決確定前停止執行程序等語。而相對人之聲請，
    經原審法院裁定命供擔保新台幣（以下同）307,100 元後，
    准於本院內湖簡易庭95年度湖簡字第833 號債務人異議之訴
    判決確定、和解或撤回起訴前，應停止系爭執行程序。
三、抗告人不服原審裁定，提起抗告意旨略以：抗告人前於77年
    間聲請對相對人之財產強制執行，經台灣台中地方法院以77
    年度執字第4934號受理在案，嗣領得該院於77年11月23日核
    發之77年度民執5 字第8950號債權憑證，於91年間再參加本
    院91年度執字第5806號分配，僅受償424 元，嗣後再領得台
    灣台中地方院於92年5 月11日換發之92年度執5 字第17948
    號債權憑證，非如相對人所言20餘年未曾聲請強制執行，足
    見抗告人之請求權並未消滅云云，而聲明求為裁定將原審裁
    定廢棄，並駁回相對人停止執行之聲請。
四、經查：抗告人前以相對人為執行債務人，聲請就其所有之財
    產強制執行，經本院以95年度執字第19075 號受理在案，嗣
    相對人提起債務人異議之訴，經本院內湖簡易庭以95年度湖
    簡字第833 號繫屬中，業據本院調取上開執行卷宗、債務人
    異議之訴民事卷宗核閱屬實，則原審依據強制執行法第18條
    第2 項規定，裁定許由相對人供擔保後停止系爭執行程序，
    核無不合。抗告人雖執上情提起抗告，惟相對人既主張執行
    名義成立後有消滅或妨礙債權人請求之事由發生而提起訴訟
    ，欲求為撤銷系爭執行程序，從形式上觀之，即符合強制執
    行法第18條第2 項規定之要件。至抗告意旨爭執請求權未罹
    於時效，乃債務人異議之訴本案實體事項有無理由之問題，
    非法院裁定停止執行時所應審酌，揆諸首揭意旨，抗告人執
    此指摘原審裁定不當，為無理由，自應予駁回。
五、依強制執行法第30條之1 、民事訴訟法第495 條之1 第1項
    第449 條第1 項、第95條、第78條裁定如主文。
中    華    民    國    95    年    11    月    24    日
                  民事第二庭  審判長法  官  陳介源
                                    法  官  陳梅欽
                                    法  官  陳玉曆
以上正本證明與原本無異。
如不服本裁定，僅得於收受本裁定正本送達後10日內，以適用法
規顯有錯誤為理由，向本院提出再抗告狀，（須附繕本一份及繳
納再抗告裁判費新台幣1,000元），經本院許可後始可再抗告。
中    華    民    國    95    年    11    月    30    日
                                    書記官  蔡雨呈


司法院資訊處製作；財團法人民間司法改革基金會備份。
